---
title: "G1401221010_Cindy Apriliyanti"
author: "Cindy Apriliyanti"
date: "2024-03-06"
output: html_document
---
#Tugas Individu Analisis Regresi Kuliah (K1)
#Cindy Apriliyanti (G1401221010)

```{r}
library(readxl)
library(tidyverse)
library(ggridges)
library(GGally)
library(plotly)
library(dplyr)
library(lmtest)
library(stats)
```

```{r}
#EKSPLORASI DATA
data <- read_xlsx("C:\\Users\\Ryzen\\Documents\\Tugas Anreg Kuliah Pertemuan 7.xlsx")
data
```
```{r}
#UJI KENORMALAN
qqnorm(data$Y)
qqline(data$Y, col = "blue")
```
```{r}
shapiro.test(data$Y)
```
#Hasil Shapiro-Wilk normality test menyebar normal berdasarkan hasil test yang lebih dari 0.05, namun qqplot menunjukkan asumsi bahwa data tersebut tidak menyebar normal.

```{r}
#MODEL REGRESI
model_lm <- lm(formula = Y ~ X, data = data)
summary(model_lm)
```
```{r}
model_lm
```
```{r}
#AUTOKORELASI
acf(model_lm$residuals)
```
#Dalam autokorelasi pada lag 1 adalah 0.5 dan pada lag 2 adalah 0.4. Kedua nilai tersebut melebihi batas kepercayaan 95%. Hal ini menandakan bahwa autokorelasi pada lag 1 dan 2 signifikan yang kemudian mengindikasikan pelanggaran asumsi Gauss-Markov, khususnya asumsi non-autokorelasi.

```{r}
dwtest(model_lm)
```
#Hasil p-test dari Uji Durbin-Watson juga menunjukkan nilai kurang dari 0.05, yang memperkuat indikasi pelanggaran asumsi Gauss-Markov tersebut.

```{r}
#UJI HOMOSKEDASTISITAS
plot(model_lm, which = 1)
```
#Uji ini mengindikasikan terjadinya homoskedastisitas karena ragam sisaan cenderung meningkat seiringan dengan nilai prediksi. 

```{r}
#TRANSFORMASI WLS
resid_abs <- abs(model_lm$residuals)
fitted_val <- model_lm$fitted.values
fit <- lm(resid_abs ~ fitted_val, data)
data.weights <- 1 / fit$fitted.values^2
data.weights
```
```{r}
plot(data.weights)
```
```{r}
model_weighted <- lm(Y~X, data = data, weights = data.weights)
plot(model_weighted)
```
```{r}
summary(model_weighted)

#WLS belum efektif karena belum memenuhi asumsi Gauss-Markov
```
```{r}
#TRANSFORMASI AKAR PADA x DAN y, ATAU X DAN Y
newdata <- data %>%
  mutate(y = sqrt(Y)) %>%
  mutate(x = sqrt(X))
model_sqrtx <- lm(y ~ X, data = newdata)
plot(x = newdata$X, y = newdata$y)
```
```{r}
plot(model_sqrtx)
```

```{r}
summary(model_sqrtx)
```
```{r}
#UJI AUTOKORELASI PADA MODEL REGRESI TRANSFORMASI
dwtest(model_sqrtx)
```
```{r}
model_sqrt <- lm(y ~ x, data = newdata)
plot(x = newdata$x, y = newdata$y)
```

```{r}
plot(model_sqrt)
```
#Tes Durbin-Watson di atas membuktikan bahwa masih terdapat autokorelasi, ditandai dengan p-value yang kurang dari 0,05. Selain itu, hasil tes Durbin-Watson juga menunjukkan adanya autokorelasi positif karena nilai DW yang rendah dan p-value yang signifikan. 

```{r}
summary(model_sqrt) 
```
```{r}
#UJI AUTOKORELASI MODEL REGRESI
dwtest(model_sqrt)
```
#KESIMPULAN
#Tidak ada bukti yang cukup untuk menolak hipotesis nol, yang menyatakan bahwa tidak ada autokorelasi karena nilai p yang didapat lebih besar dari 0.05.

#Dari hasil transformasi tersebut, dapat disimpulkan bahwa transformasi akar Y membuat persamaan regresi menjadi lebih efektif. 

#Model regresi setelah transformasi dinyatakan sebagai:
#Y^* = 8.71245 - 0.81339X^* + e
#Y^* = sqrt(Y)
#X^* = sqrt(X)

#Dengan melakukan transformasi balik, kita mendapatkan:
#Y = (8.71245 - 0.81339 X^1/2)^2 + e

#Interpretasi model menghasilkan: Y berkorelasi terbalik dengan akar kuadrat dari X, dengan hubungan yang bersifat kuadratik. Berarti, semakin besar nilai akar kuadrat dari X, semakin kecil rata-rata nilai Y, dengan tingkat penurunan yang semakin meningkat.

#Puncak kurva menunjukkan nilai rata-rata maksimum Y untuk nilai tertentu dari X. Konstanta 8.71245 mewakili nilai Y ketika X sama dengan 0. Koefisien -0.81339 merupakan koefisien regresi untuk variabel X. Nilai negatif menunjukkan hubungan terbalik antara Y dan akar kuadrat dari X. 

#Dengan demikian, semakin besar akar kuadrat dari X maka akan semakin kecil nilai Y. Pangkat dua pada koefisien regresi menunjukkan bahwa hubungan antara Y dan X bersifat kuadratik.

#Ini berarti perubahan Y tidak proporsional dengan perubahan X, melainkan berubah dengan tingkat peningkatan yang semakin tinggi.